---
title: "Final task"
author: "Кульгаева А."
date: "`r Sys.Date()`"
output: word_document
---

```{r setup, include=FALSE}
knitr::opts_chunk$set(echo = TRUE)
```
```{r libraries, echo=FALSE}
library(tidyverse)
library(readxl)
library(tibble)
library(dplyr)
library(psych)
library(flextable)
library(rmarkdown)
library(gtsummary)
```

**Загрузка рабочей базы данных**


```{r data base}
dat <- read_excel('C:/Users/Lenovo/Desktop/Настя/Биостатистика/R_courses/data_excel.xlsx', col_names = TRUE)

str(dat)
```

**Исправление типа переменных, удаление измерений с пропусками**


```{r data type}
dat$`Группа крови` <- ifelse(dat$`Группа крови` == "NA", NA, dat$`Группа крови`)
dat <- dat %>%  
  mutate(
  across(c(`Группа`, `Пол`, `Группа крови`), ~ as.factor(.x))
)

str(dat)
```

**Создание подгрупп по визитам**


```{r visit group}
vis_1 <- dat %>% select (!contains("_E2"))
vis_2 <- dat %>% select (!contains("_E1"))
```


# Общая сводка данных

```{r}
dat %>% summary()
```


# Создание функции для описания данных

```{r}
stat <- list (
  
  `_Число обследуемых` = ~length(.x) %>% as.character(),
  `_Данных без пропусков` = ~sum(!is.na(.x)) %>% as.character(),
  `_Нет данных` = ~sum(is.na(.x)) %>% as.character(),
  `_Среднее` = ~ifelse(sum(!is.na(.x)) == 0, "Пусто", mean(.x, na.rm = TRUE) %>% round(2) %>% as.character()),
  `_Ст. ошибка среднего` = ~ifelse(sum(!is.na(.x)) == 0, "Пусто", paste0((mean(.x, na.rm = TRUE) - sd(.x, na.rm = T)/sqrt(length(.x))) %>%       round(2), " - ", (mean(.x, na.rm = TRUE) + sd(.x, na.rm = T)/sqrt(length(.x))) %>% round(2))),
  `_Ст. отклонение` = ~ifelse(sum(!is.na(.x)) < 3, "Пусто", sd(.x, na.rm = TRUE) %>% round(2) %>% as.character()),
  `_Медиана` = ~ifelse(sum(!is.na(.x)) == 0, "Пусто", median(.x, na.rm = TRUE) %>% round(2) %>% as.character()),
  `_Мин. - макс.` = ~ifelse(sum(!is.na(.x)) == 0, "Н/П*", paste0(min(.x, na.rm = TRUE) %>% round(2), " - ", max(.x, na.rm = TRUE) %>% round(2))),
  `_Q1-Q3`= ~ifelse(sum(!is.na(.x)) == 0, "Пусто", paste0(quantile(.x, 0.25, na.rm = TRUE) %>% round(2), " - ", quantile(.x, 0.75, na.rm = TRUE) %>% round(2)))
)

```


# Описательная статистика для каждого из визитов по группам

## Визит 1-й

**Количественные переменные**

```{r group}
vis_1 %>% select (`Группа`, where(is.numeric)) %>%
  group_by(`Группа`)  %>%
  summarise(across(where(is.numeric), stat)) %>%
  pivot_longer(!`Группа`) %>%
  separate(name, into = c("Переменная","Статистика"), sep = "__") %>%
  rename(`Значение` = value) %>%
  flextable() %>% theme_box %>%
  merge_v(c("Группа","Переменная")) %>% width(width = 1.8)
```

**Категориальные переменные**

```{r}
vis_1 %>% select (`Группа`, where(is.factor)) %>%
  mutate(`Группа крови` = `Группа крови` %>% as.character() %>% replace_na("Нет данных") %>% as.factor()) %>%
           count(`Группа`,`Группа крови`) %>%
           group_by(`Группа`) %>%
           mutate(`Процент по группе` = (n/ sum(n)) %>% round(4)%>% `*`(100) %>% str_c("%")) %>%
  ungroup() %>%
  mutate(`Процент по выборке` = (n/ sum(n)) %>% round(4)%>% `*`(100) %>% str_c("%")) %>% 
  flextable() %>% merge_v("Группа") %>% theme_box() %>% width(width = 1.5)
```


## Визит 2

**Количественные переменные**

```{r}
vis_2 %>% select (`Группа`, where(is.numeric)) %>%
  group_by(`Группа`)  %>%
  summarise(across(where(is.numeric), stat)) %>%
  pivot_longer(!`Группа`) %>%
  separate(name, into = c("Переменная","Статистика"), sep = "__") %>%
  rename(`Значение` = value) %>%
  flextable() %>% theme_box %>%
  merge_v(c("Группа","Переменная")) %>% width(width = 1.8)
```

**Качественные переменные**

```{r}
vis_2 %>% select (`Группа`, where(is.factor)) %>%
  mutate(`Группа крови` = `Группа крови` %>% as.character() %>% replace_na("Нет данных") %>% as.factor()) %>%
           count(`Группа`,`Группа крови`) %>%
           group_by(`Группа`) %>%
           mutate(`Процент по группе` = (n/ sum(n)) %>% round(4)%>% `*`(100) %>% str_c("%")) %>%
  ungroup() %>%
  mutate(`Процент по выборке` = (n/ sum(n)) %>% round(4)%>% `*`(100) %>% str_c("%")) %>% 
  flextable() %>% merge_v("Группа") %>% theme_box() %>% width(width = 1.5)
```


# Сравнение медиан между группами пациентов по визитам

## Визит 1

```{r}
vis_1 %>% select (`Группа`, where(is.numeric)) %>%
    tbl_summary(by = `Группа`) %>% 
    add_p()
```

## Визит 2

```{r}
vis_2 %>% select (`Группа`, where(is.numeric)) %>%
    tbl_summary(by = `Группа`) %>% 
    add_p()
```

